臺灣新北地方法院三重簡易庭民事判決
111年度重簡字第1759號
原      告  周育賢  
訴訟代理人  連睿鈞律師
被      告  林宗揚  
            林志勳  
上列當事人間請求給付票款事件，本院於民國111年10月27日言
詞辯論終結，判決如下：
　　主　    文
一、被告林宗揚應給付原告新臺幣（下同）445萬元，及自民國1
    11年1月1日起至清償日止，按年息12％計算之利息。
二、被告林志勳應給付原告445萬元，及自111年7月19日起至清
    償日止，按年息6％計算之利息。
三、上開第一、二項所為之給付，如被告中一人已為給付，其餘
    被告就已給付範圍免給付義務。
四、原告其餘之訴駁回。　　
五、訴訟費用由被告負擔。
六、本判決第一至三項部分得假執行。但被告林宗揚、林宗勳如
    分別以445萬元供擔保，准免予假執行。
    事實及理由
一、原告主張：
　㈠緣被告林宗揚自民國99年起，向原告父親周棟樑借款周轉，
    並提供被告林志勳開立之華南商業銀行北蘆洲分行支票作為
    擔保，並約定借款利息為年息12％，票載發票日即為清償日
    ，如發票日屆至即得提示兌現以清償借款，若需展延或再借
    款，則由被告林宗揚再持被告林志勳開立之新支票來換票展
    延。之後因為原告父親周棟樑身體欠佳，改由原告與被告林
    宗揚確認被告林宗揚積欠款項為445萬元，且必須於108年12
    月5日前清償。
　㈡嗣原告之父親周棟樑於108年1月19日過世，原告為繼承人，
    續與被告林宗揚協商債務，兩造同意還款日期為110年12月5
    日，故支票之票載發票日亦隨之更改為110年12月5日(發票
    日110年12月5日、票號PD0000000；下稱系爭支票)。之後，
    原告林宗揚僅償還4萬元之利息，一再藉故拖延，原告不得
    已於111年7月9日將原告林宗勳支票存入，果因存款不足遭
    退票。爰依消費借貸及票據之法律關係，提起本件訴訟等語
    。
　㈢聲明：
  ⒈被告林宗揚應給付原告445萬元，及自110年12月5日起至清
　  償日止，按年息12％計算之利息。
　⒉被告林宗勳應給付原告445萬元，及自111年7月19日起至清
　  償日止，按年息6％計算之利息。
  ⒊前兩項給付，如有一被告給付時，其餘被告就已給付部分，
    免其責任。
二、被告則以：
  ㈠被告林宗揚辯稱：從被告林志勳開戶至今，他的資料存款帳
    戶都由伊保管、使用。系爭支票存款帳戶由被告林志勳開戶
    、親自請領支票，印鑑章也是被告林志勳親自交付給伊。伊
    承認債務，但原告所述利息確實有誤，應為24％至36％。伊不
    否認支票部分，請求斟酌被告林志勳收入部分。
  ㈡被告林志勳則以：對於系爭支票之簽發，並非其所為，系爭
    之支票之蓋印，亦非其所有之印章。
  ㈢均聲明：請求駁回原告之訴。
三、本院之判斷：
　㈠原告主張前述事實，業據提出系爭支票暨退票理由單、拋棄
    繼承備查函、除戶謄本及繼承系統表、107年11月15日雙方L
    INE對話紀錄、利息支付之交易明細截圖等件可證（本院卷
    第21至37頁）。本院依卷證資料互為核對，且被告林宗揚到
    庭並不爭執向被繼承人周棟樑借款、原告繼承取得被繼承人
    周棟樑對被告林宗揚之借款債權，堪認原告之主張為真，自
    應認原告依消費借貸法律關係，向被告林宗揚請求給付445
    萬元之借款，為有理由，應予准許。
　㈡按在票據上簽名者，依票上所載文義負責；發票人應照支票
    文義擔保支票之支付；支票到期不獲付款時，執票人於行使
    或保全支票上權利之行為後，對於背書人、發票人及支票上
    其他債務人，得行使追索權，票據法第5條第1項、第126條
    、第144條準用第85條第1項分別定有明文。經查，被告林志
    勳雖辯稱：系爭支票之蓋印，並非被告林志勳所有之印章云
    云，然開立支票存款帳戶，依銀行實務上作法，需本人親自
    攜帶身分證件及印章辦理，若系爭支票存款帳戶非被告親自
    申請，即與規定有所不符而無法辦理，且既然印文係客戶開
    戶時親自留存，而系爭支票帳戶之開戶行為又為被告林志勳
    本人所為，顯然該印文應為被告林志勳本人所留，佐以原告
    曾於103年10月間持被告林宗勳開立之支票兌現之紀錄，足
    徵被告林志勳除有開戶行為外，亦有使用支票之事實。再者
    ，被告林宗揚亦當庭陳稱：系爭支票存款帳戶係由被告林志
    勳親自開戶、請領支票，且系爭印章為被告林志勳親自交付
    予伊等語（本院卷第91至81頁），是被告林志勳片面否認系
    爭印章為其所有，委無足採。
　㈢按執票人向支票債務人行使追索權時，得請求自為付款提示
    日起之利息。如無約定利率者，依年利六釐計算。次按遲延
    之債務，以支付金錢為標的者，債權人得請求依法定利率計
    算之遲延利息；次按應付利息之債務，其利率未經約定，亦
    無法律可據者，週年利率為百分之五；給付無確定期限者，
    債務人於債權人得請求時，經其催告而未為給付，自受催告
    時起，負遲延責任。其經債權人起訴而送達訴狀，或依督促
    程序送達支付命令，或為其他相類之行為者，與催告有同一
    之效力，票據法第133條、民法第233條第1項前段、第203條
    、第229條第2項分別定有明文。經查：
　⒈原告於111年7月19日提示系爭支票而未獲付款，業經認定如
    上，依前揭說明，原告自得請求被告林志勳自111年7月19日
    起至清償日止，按年息6％計算利息。
　⒉至被告林宗揚分別於110年11月30日、同年12月8日、111年3
    月28日清償合計4萬元部分，應依民法第323條前段規定，先
    抵充費用，次充利息，次充原本。本件經換算後，4萬元係
    抵充自約定清償日屆至翌日起即110年12月6日起至111年1月
    1日止共27日之利息（計算式：445萬元×12％÷365日＝1,463元
    ；4萬元÷1,463元＝27日）。
  ㈣末按不真正連帶債務係謂數債務人具有同一目的，本於各別
    之發生原因，對債權人各負全部給付之義務，因債務人中一
    人為給付，他債務人即應同免其責任之債務，又不真正連帶
    債務與連帶債務在性質上並不相同，民法有關連帶債務之規
    定，多不適用於不真正連帶債務，且其判決主文亦不得逕以
    「被告應連帶給付」之記載方式為之，否則即與不真正連帶
    債務本旨不符（最高法院89年度台上字第2240號判決意旨參
    照）。依前開說明，被告固依票據及消費借貸法律關係，分
    別對原告各負給付義務，然其給付目的相同，核屬不真正連
    帶債務關係，如被告中一人為給付，其餘被告即應同免其責
    任，爰以主文第1至3項所示之方式為判決，以符不真正連帶
    債務之本旨。
四、綜上所述，原告請求被告林宗揚應給付原告445萬元，及自1
    11年1月1日起至清償日止，按年息12％計算之利息；被告林
    志勳應給付原告445萬元，及自111年7月19日起至清償日止
    ，按年息6％計算之利息；如任一被告為全部或一部給付，其
    餘被告於給付範圍內免給付之義務，為有理由，應予准許；
    逾此範圍之請求，即應駁回。
五、本件事證已臻明確，兩造其餘攻防，核與判決結果不生影響
    ，爰不一一論述，併此敘明。　　
六、本件原告勝訴部分，係依民事訴訟法第427條第2項、第435
    條第1項規定適用簡易程序所為被告敗訴之判決，爰依同法
    第389條第1項第3款規定，應依職權宣告假執行，並依同法
    第436條第2項準用第392條第2項，依職權為被告預供擔保，
    得免為假執行之宣告。
七、訴訟費用負擔之依據：民事訴訟法第79條。
中　　華　　民　　國　　111 　年　　11　　月　　24　　日
                  三重簡易庭  法  官  王凱俐
以上正本係照原本作成。
如不服本判決，應於送達後20日內，向本院提出上訴狀並表明上
訴理由，如於本判決宣示後送達前提起上訴者，應於判決送達後
20日內補提上訴理由書（須附繕本）。
如委任律師提起上訴者，應一併繳納上訴審裁判費。
中　　華　　民　　國　　111 　年　　11　　月　　24　　日
                              書記官　李采錡